---
title: "data.table kennen lernen"
author: "WR"
date: "Bearbeitungsstand: `r Sys.time()`"
output: 
  html_document:
    toc: true
    toc_depth: 4
    toc_float: true
    collapsed: false
    code_folding: show
---
  
```{r setup, include = FALSE}

knitr::opts_chunk$set(echo = TRUE)

library(data.table)
library(knitr)
library(tidyverse)
library(bikeshare14)
library(bench)
library(lobstr)

```

# Verwendete Pakete

* bench für Zeitmessungen: empfehlenswert gegenüber microbenchmark, u. a. weil es automatisch Ergebnisse vergleicht
* bikeshare14 für den Datensatz: batrips

# Testdatensatz: batrips - Fahrradwege

Der Datensatz **batrips** enthält anonymisierte Fahrradwege aus der Bay Area von San Francisco im Jahr 2014.

Es handelt sich um `r nrow(batrips)` Zeilen und `r ncol(batrips)` Spalten (Variablen). Der Datensatz belegt `r utils:::format.object_size(obj_size(batrips), "auto")` Arbeitsspeicher.

```{r}

# Der Trick mit utils:::format.object_size() ist ein Hack (Funktion ist NICHT exportiert) und stammt von hier:
# https://stackoverflow.com/questions/29787452/how-do-i-quickly-convert-the-size-element-of-file-info-from-bytes-to-kb-mb-g

kable(head(batrips))
# print(head(batrips))
glimpse(batrips)
```

# Variablen berechnen / umformen

data.table wirbt mit "Update by Reference". Seit R Version 3.1.0 wird beim Berechnen neuer Variablen keine *deep copy* des gesamten Datensatzes mehr erstellt. Es wird jedoch weiterhin die jeweilige Spalte vollständig kopiert. *data.table* umgeht diesen speicher-ineffizienten Vorgang.



```{r Variablen_berechnen, error = TRUE}

bench::mark(
  batrips$duration_minutes <- batrips$duration / 60,
  batrips <- mutate(batrips, duration_minutes = duration / 60),
  batrips[, duration_minutes := duration / 60]
)

```

