---
title: "data.table kennen lernen"
author: "WR"
date: "Bearbeitungsstand: `r Sys.time()`"
output: 
  html_document:
    toc: true
    toc_depth: 4
    toc_float: true
    collapsed: false
    code_folding: show
---
  
```{r setup, include = FALSE}

knitr::opts_chunk$set(echo = TRUE)

library(data.table)
library(knitr)
library(tidyverse)
library(dtplyr)
library(bikeshare14)
library(bench)
library(lobstr)

```

# Verwendete Pakete

* bench für Zeitmessungen: empfehlenswert gegenüber microbenchmark, u. a. weil es automatisch Ergebnisse vergleicht
* bikeshare14 für den Datensatz: batrips
* tidyverse inkl. dplyr
* dtplyr: "Data Table Back-End für 'dplyr'

# Testdatensatz: batrips - Fahrradwege

Der Datensatz **batrips** enthält anonymisierte Fahrradwege aus der Bay Area von San Francisco im Jahr 2014.

Es handelt sich um `r nrow(batrips)` Zeilen und `r ncol(batrips)` Spalten (Variablen). Der Datensatz belegt `r utils:::format.object_size(obj_size(batrips), "auto")` Arbeitsspeicher.

```{r}

# Der Trick mit utils:::format.object_size() ist ein Hack (Funktion ist NICHT exportiert) und stammt von hier:
# https://stackoverflow.com/questions/29787452/how-do-i-quickly-convert-the-size-element-of-file-info-from-bytes-to-kb-mb-g

data(batrips)

kable(head(batrips))
# print(head(batrips))

# In data.table-Objekt umwandeln

batrips_dt <- as.data.table(batrips)
str(batrips_dt)

# In tibble umwandeln für dplyr
batrips_dpl <- as_tibble(batrips)
class(batrips_dpl)

```

# Variablen berechnen / umformen

data.table wirbt mit "Update by Reference". Seit R Version 3.1.0 wird beim Berechnen neuer Variablen keine *deep copy* des gesamten Datensatzes mehr erstellt. Es wird jedoch weiterhin die jeweilige Spalte vollständig kopiert. *data.table* umgeht diesen speicher-ineffizienten Vorgang.

## Base R, dplyr und data.table

```{r Variablen_berechnen, error = TRUE}

# Simple Zuweisung funktioniert nicht: Unterschiedliche Ergebnisse, bench::mark() beschwert sich.
# Außerdem verwenden die Pakete unterschiedliche Objektklassen.
# Lösung: bench::mark(..., check = FALSE)

timing <- bench::mark(
  BaseR = batrips$duration_minutes <- batrips$duration / 60,
  dplyr = batrips_dpl <- mutate(batrips_dpl, duration_minutes = duration / 60),
  data.table = batrips_dt[, duration_minutes := duration / 60],
  check = FALSE
)

timing
autoplot(timing)

bench::mark(
  BaseR = batrips$duration_minutes <- batrips$duration / 60,
  dplyr = batrips_dpl <- mutate(batrips_dpl, duration_minutes = duration / 60),
  data.table = batrips_dt[, duration_minutes := duration / 60],
  check = FALSE,
  relative = TRUE
)



```


## dtplyr vs. data.table

Wie sieht es mit dtplyr aus?

Vorgehen: Datensatz in "lazy data.table" umwandeln. Dieser erfasst den Zweck von dplyr-Verben und übersetzt sie in data.table-Funktionen, die erst bei Bedarf (*lazy*) ausgeführt werden.

```{r dtplyr_setup}

batrips_dtpl <- lazy_dt(batrips)
class(batrips_dtpl)
obj_size(batrips_dtpl)
obj_size(batrips)
batrips_dtpl$vars
attributes(batrips_dtpl)

```

```{r}

# varberech_dtplyr <- function() {
#   batrips_dtpl <- mutate(batrips_dtpl, duration_minutes = duration / 60)
#   as.data.table(batrips_dtpl)
# }
# 
# varberech_datatable <- function() {
#   batrips[, duration_minutes := duration / 60]
#   as.data.table(batrips)
# }

timing <- bench::mark(
  dtplyr = batrips_dtpl <- mutate(batrips_dtpl, duration_minutes = duration / 60),
  data.table = batrips_dt[, duration_minutes := duration / 60],
  check = FALSE,
  relative = TRUE
)

timing
autoplot(timing)

```

